ru: Тип установки палатки: Свободностоящая; Надувная/с пневмокаркасом; Несамонесущая; Автоматическая; Полусамонесущая; Другое
sv: Typ av tältuppsättning: Fristående; Uppblåsbar/luftstomme; Icke-fristående; Popup; Halvfristående; Annat
hu: Sátor felállításának típusa: Szabadon álló; Felfújható/légvázas; Nem szabadon álló; Pop-up; Félig szabadon álló; Egyéb
pt-PT: Tipo de montagem da tenda: Autoportante; Insuflável/estrutura de ar; Não autoportante; Pop-up; Semiautoportante; Outro
fr: Type de montage de la tente: Autoportante; Gonflable/à arceaux d’air; Non autoportante; Pop-up; Semi-autoportante; Autre
nb: Oppsettype for telt: Frittstående; Oppblåsbar/luftramme; Ikke-frittstående; Pop-up; Delvis frittstående; Annet
sl-SI: Vrsta postavitve šotora: Prostostoječi; Napihljiv / zračni okvir; Neprostostoječi; Samopostavljivi; Polprostostoječi; Drugo
en: Tent setup type: Freestanding; Inflatable/airframe; Non-freestanding; Pop-up; Semi-freestanding; Other
zh-CN: 帐篷搭建类型: 自立式; 充气式/气柱式; 非自立式; 弹出式; 半自立式; 其他
sk-SK: Typ postavenia stanu: Samonosný; Nafukovací; Nesamonosný; Samorozkladací; Polosamonosný; Iné
vi: Kiểu dựng lều: Đứng độc lập; Bơm hơi/khung khí; Không đứng độc lập; Tự bung; Bán độc lập; Khác
zh-TW: 帳篷搭建類型: 自立式; 充氣式/氣柱式; 非自立式; 彈出式; 半自立式; 其他
da: Opsætningstype for telt: Fritstående; Oppustelig/luftramme; Ikke-fritstående; Pop op; Halvfritstående; Andet
lt-LT: Palapinės pastatymo tipas: Laisvai pastatoma; Pripučiama / orinio rėmo; Nelaisvai pastatoma; Savaime išsiskleidžianti; Iš dalies laisvai pastatoma; Kita
ja: テント設置タイプ: 自立式; インフレータブル/エアフレーム; 非自立式; ポップアップ; 半自立式; その他
th: ประเภทการติดตั้งเต็นท์: ตั้งได้อิสระ; เป่าลม/โครงลม; ตั้งอิสระไม่ได้; ป๊อปอัพ; กึ่งตั้งได้อิสระ; อื่นๆ
nl: Tentopzettype: Vrijstaand; Opblaasbaar/airframe; Niet-vrijstaand; Pop-up; Semi-vrijstaand; Overige
pl: Sposób rozkładania namiotu: Wolnostojący; Dmuchany / stelaż pneumatyczny; Niewolnostojący; Pop-up; Półwolnostojący; Inne
pt-BR: Tipo de montagem da tenda: Autoportante; Inflável/estrutura de ar; Não autoportante; Pop-up; Semiautoportante; Outros
fi: Teltan pystytystyyli: Vapaasti seisova; Ilmatäytteinen; Ei vapaasti seisova; Pop-up; Puolivapaasti seisova; Muu
es: Tipo de montaje de tienda: Autoportante; Inflable/estructura de aire; No autoportante; Autoarmable; Semiautoportante; Otro
hr-HR: Vrsta postavljanja šatora: Samostojeći; Na napuhavanje / zračni okvir; Nesamostojeći; Pop-up; Polusamostojeći; Ostalo
tr: Çadır kurulum tipi: Serbest duran; Şişirilebilir/hava iskeletli; Serbest durmayan; Pop-up; Yarı serbest duran; Diğer
ro-RO: Tip de asamblare a cortului: Independent; Gonflabil/cadru pneumatic; Neindependent; Pop-up; Semi-independent; Altele
it: Tipo di montaggio della tenda: Autoportante; Gonfiabile/struttura ad aria; Non autoportante; Pop-up; Semi-autoportante; Altro
el: Τύπος εγκατάστασης σκηνής: Αυτοστηριζόμενο; Φουσκωτό/με αεροθαλάμους; Μη αυτοστηριζόμενο; Pop-up; Ημιαυτοστηριζόμενο; Άλλο
ko: 텐트 설치 유형: 자립형; 공기 주입식/에어프레임; 비자립형; 팝업; 반자립형; 기타
bg-BG: Тип поставяне на палатка: Свободностояща; Надуваема/въздушна рамка; Несвободностояща; Саморазгъваща се; Полусвободностояща; Друго
cs: Typ stavby stanu: Samonosný; Nafukovací / se vzduchovou konstrukcí; Nesamonosný; Pop-up; Polosamonosný; Ostatní
de: Zeltaufbauweise: Freistehend; Aufblasbar/Luftgestänge; Nicht freistehend; Pop-up; Teilfreistehend; Sonstige